# 土地使用权减免是否属于政府补助？

提问人：Arimina 时间：2020-08-11 22:00:00
请教一下各位老师，有一项土地使用权政府减免了一部分金额，企业将减免的金额放到了其他应付款，每月摊销到其他收益问题 1 ：请问属于政府补助吗？（没有相关政府文件）
问题 2 ：如果是政府补助那请问适用总额法还是净额法核算呢？
问题 3 ：如果不属于政府补助那企业的操作正确吗？

回答人：chenyiwei
1 、首先要考虑该项减免有无前提条件，本企业是否已满足该条件或者预期很可能满足该条件。
2 、该类款项一般可作为政府补助处理，在已满足该条件或者预期很可能满足该条件的前提下，可选择采用总额法（确认为递延收益，逐年摊销）或者净额法（直接按减免后的价款确认为土地成本）。